【裁判字號】    90,簡上,15
【裁判日期】    900809
【裁判案由】    竊盜
【裁判全文】
臺灣宜蘭地方法院刑事判決                            九十年度簡上字第一五號
    上  訴  人  臺灣宜蘭地方法院檢察署檢察官
    被      告  甲○○
右列上訴人因被告傷害案件，不服本院宜蘭簡易庭九十年宜簡字第三０號，中華民國
九十年三月一日第一審判決（聲請簡易判決案號：九十年偵字第三七六號）提起上訴
及移送併辦（九十年偵字第九六八號），本院管轄之第二審合議庭判決如左：
    主  文
原判決撤銷。
甲○○連續竊盜，處罰金肆仟元，如易服勞役，以參佰元折算壹日。
    事  實
一、甲○○意圖為自己不法之所有而基於概括之犯意，先於民國九十年一月十八日上
    午六時許，在宜蘭縣宜蘭市○○路一二五之二一號南館市場內，竊取乙○○所有
    價值新台幣（下同）三千五百元之鯊魚肉（重六十公斤），得手後攜離上址欲返
    家供己食用，嗣於同日上午六時三十分許，途經宜蘭縣宜蘭市○○街與西後街口
    ，為警查獲。復於九十年二月二十八日上午七時二十五分許，在簡坤焰所經營位
    於宜蘭縣宜蘭市○○路六十二號之順煌鋁門窗企社前，竊取該店客戶送修理價值
    二千元之鋁門三片，得手後將之放置於其所騎乘之車號ＲＤＭ－八二二號機車腳
    踏板上欲離去時，當場為店主簡坤焰察覺攔阻並報警處理。
二、案經宜蘭縣警察局宜蘭分局先後報請台灣宜蘭地方法院檢察署檢察官偵查後聲請
    簡易判決處刑及移送併辦。
    理  由
一、右揭犯罪事實，業據被告甲○○於警、偵訊及本院審理時供認不諱，核與被害人
    乙○○、簡坤焰指訴情節相符，並有被害人所書立之贓物領據共二紙附卷可按，
    足認被告前開自白屬實，是本件事證明確，被告犯行堪以認定，應依法論科。
二、核被告所為，係犯刑法第三百二十條第一項之竊盜罪。其先後二次竊盜行為，時
    間緊接，方法相同，所犯又係構成要件相同之罪名，顯係基於概括之犯意而為之
    ，應依連續犯之規定以一罪論，並加重其刑。公訴人聲請簡易判決處刑書雖未敘
    及被告為警查獲後復於九十年二月二十八日上午在宜蘭市○○路六十二號前竊取
    他人所有鋁門窗三片之行為，然此與前揭聲請簡易判決處刑所載事實，具有連續
    犯之裁判上一罪法律關係，為起訴效力所及，本院應併予審酌。原審僅就檢察官
    聲請簡易判決處刑之犯行予以論罪科刑，未及就移送併辦部分併予審酌，尚有未
    洽，檢察官上訴意旨執此指摘原判決不當，為有理由，自應由本院管轄之第二審
    合議庭將原判判決撤銷。爰審酌被告正值青壯年華，不思以正當途徑賺取財富，
    而行竊他人物品，及其素行、犯罪之動機、目的、手段、所竊財物價值，暨其到
    案後已坦承犯行，態度尚稱良好等情狀，量處如主文所示之刑，並諭知易服勞役
    之折算標準。
據上論斷，應依刑事訴訟法第四百五十五條之一第三項、第三百六十九條第一項前段
、第二百九十九條第一項前段，刑法第五十六條、第三百二十條第一項、第四十二條
第二項，罰金罰鍰提高標準條例第一條前段、第二條，判決如主文。
本案經檢察官廖允松到庭執行職務。
中      華      民      國      九十      年      八      月      九    日
                                  臺灣宜蘭地方法院刑事庭
              審判長法  官
                                                法  官
                                                法  官
右正本證明與原本無異。
本判決不得上訴。
                                          書記官
中    華    民    國      八十        年              月               日
附錄本案論罪科刑法條全文：刑法第三百二十條


司法院資訊處製作；財團法人民間司法改革基金會備份。
